【裁判字號】    95,易,625
【裁判日期】    951115
【裁判案由】    竊盜
【裁判全文】
臺灣屏東地方法院刑事判決               95年度易字第625號
公  訴  人  臺灣屏東地方法院檢察署檢察官
被      告  乙○○
                    (
上列被告因竊盜案件，經檢察官提起公訴（95年度偵字第5786號）
，被告於本院準備程序中就被訴事實為有罪之陳述，經本院合議
庭裁定由受命法官獨任進行簡式審判程序，本院判決如下：
    主  文
乙○○踰越安全設備於夜間侵入住宅竊盜，累犯，處有期徒刑拾
月，扣案之鑰匙壹支沒收；又意圖為自己不法之所有，以恐嚇使
人將本人之物交付未遂，累犯，處有期徒刑柒月；應執行有期徒
刑壹年貳月，扣案之鑰匙壹支沒收。
    事  實
一、乙○○於民國94年8 月29日，因犯竊盜罪，經本院以94 年
    度易字第267 號判決判處有期徒刑1 年確定，於95年7 月7
    日縮短刑期執行完畢。
二、乙○○仍不知省悔，復意圖為自己不法之所有，基於竊盜之
    犯意，於95年9 月19日凌晨2 時許之夜間，至屏東縣竹田鄉
    ○○村○○路96號甲○○住處，翻越具防閑作用屬安全設備
    之附連鐵絲網圍籬間之簡便鐵門後，侵入上開住宅，在該住
    宅之車庫內，以其所有之鑰匙1 支，竊取甲○○所有之車號
    OZN-003 號機車，得手後，留供己騎用。
三、乙○○於95年9 月20日15時30分許，又至上開處所，翻越上
    開鐵門後侵入住宅（侵入住宅部分未據告訴），先自車庫進
    入1 樓之廚房，隨手拿取甲○○所有之水果刀1 把，再攜帶
    上開水果刀直接上至2 樓，尚未開始物色財物之際，即遭從
    2 樓房內走出之甲○○當場發覺。乙○○立即循原路往樓下
    逃跑，惟在車庫遭甲○○攔下，乙○○竟意圖為自己不法之
    所有，基於恐嚇取財之犯意，將水果刀架住甲○○之脖子，
    喝令甲○○交出新台幣（下同）1 千元，然並未達使甲○○
    不能抗拒之程度，甲○○向乙○○稱其身上沒錢，又用手撥
    開水果刀，乙○○因而未得逞。乙○○旋跑出上開住宅，並
    翻出圍牆，將水果刀丟棄在距上開住宅前約30公尺處之水溝
    內，逃離該處。
四、嗣於95年9月21日凌晨3時許，在屏東市○○路與勝利路口，
    為警查獲乙○○騎乘上開機車，當場扣得其所有行竊用之鑰
    匙1 支，後並在乙○○帶領下，在甲○○上開住宅前30公尺
    左右之水溝內，尋獲上開水果刀1 把而扣案，因而查知上情
    。
五、案經屏東縣警察局屏東分局報請臺灣屏東地方法院檢察署檢
    察官偵查起訴。
    理  由
一、本件被告乙○○所犯係死刑、無期徒刑、最輕本刑為3 年以
    上有期徒刑以外之罪，其於本院準備程序中就被訴事實為有
    罪之陳述，經法官告知被告簡式審判程序之旨，並聽取公訴
    人、被告之意見後，由本院合議庭依刑事訴訟法第273 條之
    1 第1 項規定，裁定由受命法官獨任進行簡式審判程序，先
    予敘明。
二、訊據被告乙○○對於上開竊盜及恐嚇取財未遂之犯行供承不
    諱，核與被害人甲○○於警詢中指述之情節相符，並有扣案
    之鑰匙1 支、水果刀1 把，及卷附贓物認領保管單1 紙、查
    獲暨現場照片10張、偵查報告1 份可資佐證。足認被告自白
    與事實相符，應堪信採。事證明確，被告犯行洵堪認定。
三、按被害人住宅外圍，係以鐵絲網圍籬，中間有一鐵門（詳警
    卷第29頁照片所示），該鐵門係簡易設置，並非一般通常觀
    念之具防止侵入住宅效用之「門扇」，但其與鐵絲網圍籬均
    具有防閑作用，應與鐵絲圍籬整體視為安全設備。是核被告
    所為，係犯刑法第321 條第1 項第1 、2 款之踰越安全設備
    於夜間侵入住宅竊盜，及同法第346 條第3 項、第1 項之恐
    嚇取財未遂罪。所犯上開二罪間，犯意各別，行為互殊，應
    予分論併罰。又被告前因竊盜罪，經本院以94年度易字第
    267 號判決判處有期徒刑1 年確定，於95年7 月7 日縮短刑
    期執行完畢，有臺灣高等法院被告前案紀錄表附卷可稽，其
    於有期徒刑執行完畢後，5 年以內故意再犯本件有期徒刑以
    上之罪，為累犯，應依刑法第47條第1 項規定加重其刑。被
    告已著手於恐嚇取財行為之實施，惟並未得財物，為未遂犯
    ，應依刑法第25條第2 項規定減輕其刑，並就此部分依法先
    加後減之。審酌被告年青力壯，不思以勞力賺取錢財，於前
    犯竊盜罪執行完畢後，再犯竊盜及恐嚇取取未遂行為，危害
    社會治安及他人財產權益，惡性非輕，惟考量其犯後坦承不
    諱，頗有悔意，所得財物亦因查獲返還被害人等一切情狀，
    分別量處如主文所示之刑，並定其應執行刑，以資懲儆。又
    扣案鑰匙1 支，係被告所有，供其行竊機車所用之物，爰依
    刑法第38條第1 項第2 款規定宣告沒收。至扣案之水果刀1
    把，乃被害人甲○○所有之物，非屬被告所有，爰不予宣告
    沒收，附此敘明。
四、據上論斷，應依刑事訴訟法第273 條之1 第1 項、第299 條
    第1 項前段，刑法第321 條第1 項第1、2款、第346 條第3
    項、第1 項、第47條第1 項、第25條第2 項、第51條第5 款
    、第38條第1 項第2 款，刑法施行法第1 條之1 ，判決如主
    文。
本案經檢察官林吉泉到庭執行職務
中    華    民    國    95    年    11    月    15    日
                  刑事第三庭    法  官  趙家光
以上正本證明與原本無異。
如不服本判決應於收受本判決送達後十日內向本院提出上訴書狀，
其未敘述上訴理由者，並得於提起上訴後十日內向本院補提理由
書狀（均須按他造當事人之人數附繕本）「切勿逕送上級法院」
。
                                書記官  陳勃諺
中    華    民    國    95    年    11    月    15    日
附錄本案論罪科刑條文
中華民國刑法第346條第3 項、第1 項
意圖為自己或第三人不法之所有，以恐嚇使人將本人或第三人之
物交付者，處6 月以上5 年以下有期徒刑，得併科1 千元以下罰
金。
前二項之未遂犯罰之。
中華民國刑法第321條第1項第1、2款
犯竊盜罪而有左列情形之一者，處 6 月以上、 5 年以下有期徒
刑：
一  於夜間侵入住宅或有人居住之建築物、船艦或隱匿其內而犯
    之者。
二  毀越門扇、牆垣或其他安全設備而犯之者。


司法院資訊處製作；財團法人民間司法改革基金會備份。
